臺灣宜蘭地方法院刑事判決　　　　　　　 96年度訴字第271號
公　訴　人　臺灣宜蘭地方法院檢察署檢察官
被　　　告　戊○○
　　　　　　　　　　（另案在臺灣宜蘭看守所附設勒戒處所觀
指定辯護人　本院公設辯護人　丁○○
上列被告因毒品危害防制條例案件，經檢察官提起公訴（96年度
偵字第1130號），本院判決如下：
    主  文
戊○○販賣第二級毒品，處有期徒刑肆年貳月。供販賣第二級毒
品使用之門號0000000000號行動電話壹支沒收，如全部或一部不
能沒收時，追徵其價額或以其財產抵償；販賣第二級毒品所得新
臺幣壹萬參仟元沒收，如全部或一部不能沒收時，以其財產抵償
之。
    事  實
一、戊○○基於販賣第二級毒品甲基安非他命之單一行為決意，
    自民國95年7月底8月初至11月初期間，以其所有門號000000
    0000號行動電話為販賣毒品之聯絡管道，由丙○○騎乘機車
    搭載甲○○至戊○○位於宜蘭縣宜蘭市○○路○段15 巷內某
    2樓租屋處（時先由甲○○以0000000000號行動電話與戊○○聯絡），甲○○則出面與戊○○交易，每週1、2 次，每
    次新臺幣（下同）1,000元，甲○○取得甲基安非他命後再
    分予丙○○施用。
二、案經宜蘭縣警察局移送臺灣宜蘭地方法院檢察署檢察官偵查
    起訴。
    理  由
一、證據能力：按被告以外之人於審判外之言詞或書面陳述，除
    法律有規定者外，不得作為證據，刑事訴訟法第159條第1項
    定有明文，故如欲採被告以外之人於審判外之陳述，必須符
    合法律所規定之例外情形，方得認其審判外之陳述有證據能
    力。查證人甲○○、丙○○、乙○○於警詢所言，為被告以
    外之人於審判外之言詞陳述，原不得作為證據，並據被告辯
    護人否認證據能力在卷，復查無刑事訴訟法第159條之1至15
    9條之5規定之例外情形，是上開證人之警詢證詞，應認不具
    證據能力。
二、訊據被告戊○○矢口否認販賣第二級毒品之犯行，辯稱：伊
    與甲○○、丙○○已甚久未曾聯絡，並未曾販售毒品予該2
    人云云。惟查：(1)丙○○如何騎乘機車搭載甲○○至被告住
    處與被告交易毒品甲基安非他命之事實，業據證人甲○○、
    丙○○於偵查中（見偵查卷第88、89、14頁），及證人丙○○於本院審理時結證明確（見本院卷第65頁以下），且質諸
    上開證人對於第2級毒品確實來自被告，且確曾以000000000
    0號撥打被告0000000000號行動電話為聯絡工具，再由丙○○騎乘機車搭載甲○○前往被告租屋處交易毒品等基本事實
    之陳述，均甚屬明確，且互核相符，當堪採憑。此外，並有
    0000000000號雙向通聯紀錄附於偵查卷內可資佐證。至證人
    丙○○於本院審理中就購毒頻率及金額雖證稱：約1個月2、
    3次等語（見本院卷第68頁），然亦迭證稱偵查中所言屬實
    （見本院卷第67、69頁）。參以該證人之偵訊時間距案發時
    間較近，且與共同購買毒品之甲○○證述情節一致，應以其
    偵查中所述較屬可採。(2)且證人甲○○、丙○○確實施用甲
    基安非他命之事實，除據證人甲○○、丙○○證述在卷外（
    見偵查卷第15、37頁），證人甲○○經警採集尿液檢驗結果
    呈甲基安非他命陽性反應，有慈濟大學濫用藥物檢驗中心檢
    驗總表、尿液送驗編號姓名對照表附卷可查（見偵查卷第
    153、154頁）；證人丙○○經警採集頭髮送法務部調查局鑑
    定結果，認95年9月至11月間確呈甲基安非他命陽性反應，
    有法務部調查局鑑定書可佐（見偵查卷第150頁）。(3)又衡
    以甲基安非他命屬違禁物，無論持有、販賣均將遭刑罰之制
    裁，亦因此而物稀價昂，被告復係在長達3個月以上之期間
    ，多次販賣甲基安非他命予甲○○、丙○○，其顯有營利意
    圖，洵屬明確。(4)綜上，本件事證明確，被告所辯不足採信
    ，其犯行洵堪認定，應予依法論科。
三、查甲基安非他命係第2級毒品，毒品危害防制條例第2條第2
    項第2款定有明文，是核被告所為，係犯毒品危害防制條例
    第4條第2項之販賣第2級毒品罪，其持有毒品甲基安非他命
    之低度行為，為販賣之高度行為所吸收，不另論罪。次按刑
    事法若干犯罪行為態樣，本質上原具有反覆、延續實行之特
    徵，立法時既予特別歸類，定為犯罪構成要件之行為要素，
    則行為人基於概括之犯意，在密切接近之一定時、地持續實
    行之複次行為，倘依社會通念，於客觀上認為符合1個反覆
    、延續性之行為觀念者，於刑法評價上，即應僅成立1罪。
    學理上所稱「集合犯」之職業性、營業性或收集性等具有重
    複特質之犯罪均屬之，例如經營、從事業務、收集、販賣、
    製造、散布等行為概念者（最高法院95年度臺上字第1079號
    、第3937號、第4686號刑事判決意旨參照）。本件被告於95
    年7月底8月初至同年11月初期間內，密集以相同方式販售第
    2級毒品甲基安非他命，而具有反覆、延續實行之特徵，從
    而在行為概念上縱有多次之舉措，仍應評價認係包括1罪之
    集合犯行為，應論以1罪。又按犯毒品危害防制條例第4條第
    2項之販賣第2級毒品之罪，不分犯罪情節輕重，概處以法定
    刑死刑、無期徒刑或7年以上有期徒刑，難免輕重失衡，倘
    有情輕法重情形，於裁判時自得適用刑法第59條酌量減輕其
    刑，此參諸司法院釋字第263號關於擄人勒贖刑度是否過於
    嚴苛之解釋自明。查被告雖有前述販賣毒品之犯行，然其本
    身即有施用毒品甲基安非他命之習性，此有臺灣高等法院被
    告前案紀錄表可按，因此知悉購毒管道，當屬常情；兼衡被
    告販售之對象僅甲○○、丙○○2人，且次數、金額均屬微
    量，本院綜合被告惡行與犯罪情節，認處以法定最低本刑有
    期徒刑7年，仍有情輕法重之感，堪認其等犯罪情狀尚堪憫
    恕，依刑法第59條之規定減輕其刑。爰審酌被告本身有施用
    毒品犯罪之前科，明知毒品煙癮危害之烈，而販賣行為乃煙
    毒禍害之源，流毒所及非僅多數人之生命、身體受戕害，且
    社會、國家之法益亦不能免，卻仍販賣第2級毒品，為害甚
    鉅；兼衡其販賣甲基安非他命之期間、次數、獲利，對社會
    治安及國民健康之影響；暨其於警詢、偵審中始終矢口否認
    犯罪，飾詞狡辯，未見悔意之犯後態度等一切情狀，量處如
    主文所示之刑。又本院審酌上情，認對被告處以有期徒刑4
    年2月，已可達罰當其罪之目的，公訴人求刑有期徒刑8年稍
    屬過重，附此敘明。
四、被告所持用門號0000000000號行動電話1支，係被告所有，
    業據被告供承在卷，且係供販賣甲基安非他命犯罪所用之物
    ，雖未扣案，仍應依毒品危害防制條例第19條第1項之規定
    宣告沒收，如全部或一部不能沒收時，追徵其價額或以其財
    產抵償。被告販賣毒品之期間係95年7月底8月初某日至95年
    11月初某日，每週1、2次，每次1,000元，已見前述。則被
    告販賣甲基安非他命之次數至少13次以上（交易期間至少在
    95年8月10日至95年11月1日期間，則共計12週，其中1週以
    販賣2次計算，其餘每週以販賣1次計算，達13次），其販賣
    甲基安非他命之金額合計至少13,000元（13x1,000=13,000
    ），依對被告有利之認定，應認上開金額即為被告販售第2
    級毒品甲基安非他命所得，應依毒品危害防制條例第19條第
    1項之規定宣告沒收，如全部或一部不能沒收時，以其財產
    抵償。
五、公訴意旨另謂被告於95年10月16日、10月18日尚販賣2次第2
    級毒品予乙○○，因認被告此部分亦涉犯毒品危害防制條例
    第4條第2項罪嫌，並舉乙○○之證詞、被告0000000000號行
    動電話之通聯紀錄，資為論據，然訊據被告堅詞否認有此部
    分犯行。查證人乙○○警詢中所述不具證據能力，已見前述
    。該證人固於偵審中證述向被告購買甲基安非他命等語，惟
    質諸其所為證詞：(1)其偵查中證稱向被告購買毒品2次，並
    詳述其購買時間在95年10月16日、10月18日（見偵查卷第49
    頁）；在本院則迭證稱僅購買毒品1次，時間係在95年10月
    16日（見本院卷第58至60頁），已有不符之處。(2)又其於偵
    審中迭證稱其購買毒品方式係以其持有之0000000000號行動
    電話撥與被告之行動電話聯絡等語（見偵查卷49頁、本院卷
    第58頁），然核諸卷內被告所持有0000000000號、00000000
    00號行動電話之通聯紀錄，95年10月16日至同年10月30日期
    間，概無與0000000000號行動電話通聯之紀錄（見偵查卷第
    118至134頁），證人乙○○之證詞實有明顯瑕疵。(3)又該證
    人於本院審理中，證稱係因出監後經丙○○介紹而知悉被告
    有在販賣毒品等語（見本院卷第60頁），然質諸證人丙○○
    ，則證稱並未告訴乙○○被告販賣毒品情事等語（見本院卷
    第70頁），且證人乙○○經警於96年1月16日採集尿液送驗
    結果，呈毒品陰性反應，有慈濟大學濫用藥物檢驗中心檢驗
    總表、尿液送驗編號姓名對照表存卷可參（見偵查卷第85、
    86頁），於本院審理時經質以尿液呈毒品陰性反應時，答稱
    其購買毒品後，因不想走回頭路，就沒有施用等情（見本院
    卷第60頁），亦與一般購毒之常情不符。(4)綜上所述，證人
    乙○○於偵審中所為證詞多有明顯瑕疵，又觀諸公訴人所舉
    通聯紀錄，復查無證人乙○○於95年10月期間與被告通聯之
    資料，是以公訴人所舉前開證據均不足為不利於被告之證明
    ，公訴人並未為其他舉證，足資認定被告確有此部分犯行，
    本應為被告無罪之諭知，然依公訴意旨，此部分與前開被告
    應論之販賣第2級毒品罪之間，具集合犯1罪之關係，爰不另
    為無罪之諭知，併此敘明。
據上論斷，依刑事訴訟法第299條第1項前段，毒品危害防制條例
第4條第2項、第19條第1項，刑法第11條、第59條，判決如主文
。
本案經檢察官賴慶祥到庭執行職務
中　　華　　民　　國　　96　　年　　10　　月　　18　　日
                  刑事第三庭審判長法　官  林惠玲
                                  法  官  劉家祥
                                  法  官  鄧晴馨
以上正本證明與原本無異。
如不服本判決應於收受本判決後10日內向本院提出上訴書狀，並
應敘述具體理由。若未敘述理由者，應於上訴期間屆滿後20日內
向本院補提理由書狀(均須按他造當事人之人數附繕本)。
                                  書記官  林秀麗
中　　華　　民　　國　　96　　年　　10　　月　　22　　日
附錄本案論罪科刑法條：
毒品危害防制條例第4條第2項
製造、運輸、販賣第二級毒品者，處無期徒刑或7年以上有期徒
刑，得併科新臺幣7百萬元以下罰金。
